臺灣宜蘭地方法院刑事附帶民事訴訟判決
110年度原簡附民字第4號
原      告  莊淑雲
被      告  吳天明
            林惠英
上列被告因本院110年度原簡字第41號詐欺案件，經原告提起附
帶民事訴訟請求損害賠償，本院判決如下：
    主  文
原告之訴及假執行之聲請均駁回。
    事  實
一、原告主張：原告於民國110年4月23日晚間9時43分許、9時45
    分許，因遭詐欺集團以電話佯稱因訂單發生錯誤，須依指示
    操作方能解除錯誤之支付云云，致原告陷於錯誤，依該詐欺
    集團成員指示，匯款新臺幣（下同）49,986元、49,986元至
    甲○○（刑事附帶民事訴訟部分，經本院另以合議裁定移送本
    院民事庭）之金融帳戶，造成原告受有損害，甲○○於行為時
    年僅19歲而為限制行為能力人，被告為其法定代理人，依法
    應負連帶賠償責任，爰依侵權行為之法律關係，提起本件刑
    事附帶民事訴訟等語。並聲明：㈠被告應連帶給付原告99,97
    2元，及自起訴狀繕本送達被告翌日起至清償日止，按週年
    利率百分之5計算之利息；㈡原告願供擔保，請准宣告假執行
    。
二、被告未為任何聲明或陳述，亦未提出任何書狀。
    理  由
一、按因犯罪而受損害之人，於刑事訴訟程序得附帶提起民事訴
    訟，對於被告及依民法負賠償責任之人，請求回復其損害;
    法院認為原告之訴不合法或無理由者，應以判決駁回之，刑
    事訴訟法第487條第1項、第502條第1項分別定有明文。另按
    無行為能力人或限制行為能力人，不法侵害他人之權利者，
    以行為時有識別能力為限，與其法定代理人連帶負損害賠償
    責任。行為時無識別能力者，由其法定代理人負損害賠償責
    任；未滿七歲之未成年人，無行為能力。滿七歲以上之未成
    年人，有限制行為能力。未成年人已結婚者，有行為能力，
    民法第187條第1項、第13條分別亦有明文。
二、經查，原告主張甲○○於行為時年僅19歲一節，固屬無訛。惟
    查，甲○○係於90年7月24日出生，已於本案行為時即110年4
    月間前之106年12月19日結婚等情，有甲○○個人戶籍資料1份
    在卷可稽。準此，甲○○雖於行為時仍屬未成年人，然已於10
    6年12月19日結婚時有行為能力，並自斯時起即非限制行為
    能力人，要無法定代理人可言，則本件原告以甲○○於行為時
    為限制行為能力人，被告為甲○○之父母即法定代理人，並依
    民法第187條第1項之規定，請求被告連帶負損害賠償責任，
    即屬無據。從而，被告既非甲○○於本件行為時之法定代理人
    ，自非依民法負賠償責任之人，則原告提起本件刑事附帶民
    事訴訟，於法未合，應予駁回。又原告之訴既經駁回，其假
    執行之聲請即失所附麗，應併予駁回。
三、據上論斷，應依刑事訴訟法第502條第1項，判決如主文。
中　　華　　民　　國　　110 　年　　10　　月　　28　　日
                  簡易庭  法  官  劉致欽 
以上正本證明與原本無異。
如不服本判決，應於收受送達後20日內向本院提出上訴書狀，並
應敘述具體理由。其未敘述上訴理由者，應於上訴期間屆滿後20
日內向本院補提理由書（均須按他造當事人之人數附繕本）「切
勿逕送上級法院」。
                          書記官  魏翊洳
中　　華　　民　　國　　110 　年　　10　　月　　28　　日